臺灣花蓮地方法院民事判決　　　　　　　 96年度訴字第271號
原　　　告　有限責任花蓮第一信用合作社
法定代理人　甲○○
訴訟代理人　丙○○
被　　　告　乙○○
　　　　　　　　　　　　號
上列當事人間請求清償借款事件，本院於九十六年九月六日言詞
辯論終結，判決如下：
    主  文
被告應給付原告新台幣陸拾玖萬玖仟零伍拾元，及自民國96年2
月13日起至清償日止，按年息5.788％計算之利息，暨自96年3
月14日起至清償日止，逾期六個月以內，按上開利率10％，逾期
超過6個月以上，按上開利率20％計算之違約金。
訴訟費用由被告負擔。
    事  實  及  理  由
一、原告起訴主張：訴外人郭建宗於民國92年8月13日邀同訴外
    人王智明及被告為連帶保證人，向原告借款新台幣（下同）
    130萬元，借款期限自92年8月13日起至99年8月13日止，按
    月攤還本息，逾次未按期繳納本息，利息即改以原告排告知
    放款指標利率加3.6％計算，並約定如有一期未能如期攤還
    ，借款人即喪失期限利益，全部借款視為到期，除須按原訂
    利率計付利息外，逾期在6個月以內者，按上開利率10％，
    逾期超過6個月者，按上開利率20％計付違約金。詎訴外人
    郭建宗自96年2月12日起未依約還款，全部債務視為到期，
    現尚積欠本金699,050元及利息、違約金，而被告為訴外人
    郭建宗之連帶保證人，自應負連帶履行之責，為此爰依消費
    借貸及連帶保證契約之法律關係提起本訴，求為判決如主文
    第1項所示之金額、利息及違約金等語。
二、被告對於訴外人郭建宗有系爭借款未清償，而其為連帶保證
    人等事實均不爭執。然辯稱：郭建宗有償債之能力，原告應
    先向郭建宗求償等語。並聲明：請求駁回原告之訴。
三、本院之判斷：
（一）原告主張之事實，已據其提出借據、增補契約書、授信約
      定書、貸款專用申請書、放款帳卡明細表、利率變動查詢
      表為證，核屬相符，並為被告所不爭執，自堪信為真實。
（二）按稱保證者，謂當事人約定一方於他方之債務人不履行債
      務時，由其代負履行責任之契約，同法第739條定有明文
      ；另保證債務之所謂連帶，係指保證人與主債務人負同一
      債務，對於債權人各負全部給付之責任者而言，此就民法
      第272條第1項規定連帶債務之文義參照觀之甚明（最高法
      院45年台上字第1426號判例參照）；而連帶債務之債權人
      ，依同法第273條第1項規定，得對於債務人中之一人或數
      人或其全體，同時或先後請求全部或一部之給付。本件被
      告雖辯稱原告應先向主債務人郭建宗求償云云。然查被告
      為系爭借款之連帶保證人，有上述借據、增補契約書、授
      信約定書在卷可稽，並為被告所不爭執，則依上開說明，
      自與主債務人即訴外人郭建宗負同一借款債務，而對原告
      各負全部給付之責，換言之，即無民法第745條先訴抗辯
      權規定之適用。是原告自得對與主債務人即郭建宗負同一
      清償責任之被告為請求，被告前開所辯，即非可採。
四、從而，原告依消費借貸及連帶保證契約請求被告給付如主文
    第一項所示之金額、利息及違約金，即無不合，應予准許。
五、據上論結，本件原告之訴為有理由，依民事訴訟法第78條
  ，判決如主文。
中　　華　　民　　國　　96　　年　　9 　　月　　17　　日
 　　　　　　　臺灣花蓮地方法院民事庭
                   法      官  陳雅敏
上列為正本係照原本作成。
如不服本判決，應於送達後20日內，向本院提出上訴狀並表明上
訴理由，如於本判決宣示後送達前提起上訴者，應於判決送達後
20日內補提上訴理由書(須附繕本)。
中　　華　　民　　國　　96　　年　　9 　　月　　17　　日
　　　　　　　　　　法院書記官　邱鴻志
